# 基建行业的筹建期如何确认

提问人：wsx2413 时间：2013-04-27 22:08:30
一家基建企业把原本应计入开办费的费用，全部计入了在建工程。现在要把在筹建期间计入在建工程的开办费调整出来。开办期是指筹建期间发生的费用，筹建期是指企业自被批准筹建之日起至开始生产、经营（包括试生产、试营业）之日的期间。 想问的是：确认开办费的筹建期的时点应该如何界定？这家企业 09 年 9 月成立，一直到 11 年 3 月才开始试运行，真按解释的那样处理的话，这期间发生的所有费用全部要算开办费吗？还是说筹建期间到企业开始购入设备，发生资本支出和借款费用的时候，这家企业是 10 年初开始购入在建设备的。

回答人：chenyiwei
可以看一下此处的讨论：http://bbs.esnai.com/forum.php?m ... p;page=1#pid5736523。